# 母公司处置子公司丧失对孙公司的控制问题

提问人：王煎饼 时间：2019-01-24 17:01:01
请问陈版，某企业 A 持有 B 公司 51% 的股权，B 公司持有 C 公司 98%的股权，A 持有 C公司 2% 的股权，本期 A公司将 B公司 3% 的股权转让给 B 公司的合作方甲，导致丧失了对 B 公司的控制权，请问对C 公司的 2%的股权应如何处理，单体层面与合并层面以及相应的准则依据，谢谢了

回答人：chenyiwei
本期 A 公司将 B 公司 3% 的股权转让给 B 公司的合作方甲，保留 48%股权，如果对B 仍有重大影响的，则 C作为 B的子公司，A仍可对 C有重大影响，对保留的 2% 股权可按权益法核算。
在 A 的合并报表层面，因为 B 和 C是一并处置的，因此可作为一个整体评估该 48% 股权的公允价值，作为后续合并报表层面 A 对 B进行权益法核算的成本基础；A 直接持有 C 的 2%股权也应按公允价值重新计量，并以丧失控制权之日的公允价值作为后续权益法核算的成本基础。

提问人：王煎饼 时间：2019-01-24 19:57:03
感谢陈版，主要对于 A 直接持有 C 的 2% 的股权如何进行定价没有想通。
假设 A 对 B 的长投的账面投资成本为 51 万元，转让的 3% 的处置对价为 3 万元，处置当日 B 公司的账面可辨认净资产为 98 万，A 对 C公司2% 的股权投资成本为 2 万元，处置 B 公司当日，C 公司的账面可辨认净资产为 97 万元，那么 C 剩余股权的公允价值如何确定？再次感谢

回答人：chenyiwei
按照处置当日 C 股权的整体公允价值（市场法或收益法评估值）乘以 2%股权比例计算。